臺灣臺北地方法院刑事判決　　　　　　　　　　　九十一年度交簡上字第一八六號
　　上　訴　人
　　即　被　告　甲○○
右列上訴人因公共危險案件，不服本院臺北簡易庭九十一年度北交簡字第一七三四號
，中華民國九十一年七月二十三日第一審刑事簡易判決（檢察官聲請簡易判決處刑書
案號：臺灣臺北地方法院檢察署九十一年度偵字第一一○八二號），提起上訴，本院
管轄第二審之合議庭判決如左：
    主  文
上訴駁回。
    事  實
一、甲○○明知服用酒類已達不能安全駕駛之程度時，即不得駕駛動力交通工具，竟
    自九十一年五月十六日十九時許起至二十時許止，在其老闆位於臺北市○○街某
    處工廠飲用若干清酒，酒後其控制力及注意力均已達無法安全駕駛動力交通工具
    之程度，猶騎乘車牌號碼ＤＯＧ－二八九號輕型機車在道路上行駛，迨於同日二
    十時四十五分許，途經同市○○路與環河南路之交岔口處時，經警攔檢當場進行
    酒精濃度測試結果，其呼氣所含酒精濃度達每公升○．九二毫克，客觀上已達不
    能安全駕駛動力交通工具之程度，始查悉上情。
二、案經臺北市政府警察局萬華分局報請臺灣臺北地方法院檢察署檢察官偵查後聲請
    簡易判決處刑。
    理  由
一、右揭事實業據上訴人即被告甲○○於警員詢問及本院審理時均供承不諱（參見臺
    灣臺北地方法院檢察署九十一年度偵字第一一○八二號偵查卷宗第六頁反面、本
    院九十一年十一月四訊問筆錄），又其以呼氣測試酒精濃度為每公升○‧九二毫
    克（ＭＧ／Ｌ），此有酒精濃度檢測表及台北市政府警察局舉發違反道路交通管
    理事件通知單影本各一紙在卷可憑（見同前偵查卷第八頁），況被告駕駛有轉彎
    或變換車道未打方向燈或方向燈錯誤，或有駛入對向車道、單行道等異常駕駛行
    為；駕駛有蛇行，車身搖擺不定等駕駛操控力欠佳，顯然無法正常駕駛之情形；
    車輛行徑偏離常軌，時而加速，時而突停，顯無法正常操控；又其遭查獲、測試
    或詢問之過程，有語無倫次等情事，此有臺北市政府警察局保安警察大隊第三中
    隊警員蔡慶鐘依職權所填製之刑法第一百八十五條之三案件測試觀察紀錄表在卷
    可考（見同前偵查卷第七頁），足徵被告確有於飲用酒類後，已達不能安全駕駛
    動力交通工具而仍然駕駛之犯行。
二、按刑法第一百八十五條之三規定服用酒類致不能安全駕駛動力交通工具，係抽象
    危險犯，並不以發生具體危險為必要，至所謂酒醉狀態，只需一般評價程度達於
    對車輛駕駛行為失其必要之注意力或判斷力之虞即可，至實際上對駕駛行為是否
    發生具體危險，則並不重要。又行為人飲酒後如其呼氣酒精濃度達人體酒精濃度
    為每公升○‧七五毫克時，即有反應較慢、感覺減低並影響駕駛之情形，有行政
    院國軍退除役官兵輔導委員會臺北榮民總醫院八十八年八月五日（八八）北總內
    字第二六八六八號函附卷可參，且汽車駕駛人飲酒後其呼氣中酒精濃度如已達於
    每公升○‧八五毫克，其肇事率為一般未飲酒者之五十倍，亦有中央警察大學交
    通學系暨交通管理研究所教授蔡志中之研究報告在卷可憑，況法務部於八十八年
    五月十日亦邀集司法院刑事廳、交通部、行政院衛生署、內政部警政署及中央警
    察大學等相關單位決議，並參酌美國加州運輸部交通安全局所實驗之結果，以呼
    氣酒精濃度逾每公升含Ｏ．五五毫克時，即得認為不能安全駕駛為認定標準，蓋
    因由美國、德國及日本等國家所進行之酒精濃度與精神狀態之測試實驗，呼氣中
    酒精濃度達每公升Ｏ．五五毫克時，就人之生理方面，已產生視覺反應遲鈍、影
    像不能集中、同時不能看清前方路況及車旁照後鏡等狀況，其駕駛能力已受有影
    響，其肇事率已為一般正常人之十倍，足徵此項認定標準，依一般社會通念，客
    觀上足以認定已達不能安全駕駛之程度。綜上所述，被告於飲酒後，其體內之酒
    精濃度經警攔查檢測其呼氣所含酒精濃度高達每公升○．九二毫克，是依前述臺
    北榮民總醫院函文及學者研究報告所提出「不能安全駕駛」之酒精含量數值、被
    告酒精濃度檢測表、警員蔡慶鐘所填製之刑法第一百八十五條之三案件測試觀察
    紀錄表等補強證據已足資擔保被告於本院調查中所為上開任意性自白具有相當程
    度之真實性，而得使本院確信被告前述自白之犯罪事實確屬真實，本院自得依被
    告自白及各該補強證據認定被告有為前述犯行，本件事證明確，被告之犯行堪以
    認定。
三、核被告甲○○所為係犯刑法第一百八十五條之三服用酒類不能駕駛動力交通工具
    而駕駛之公共危險罪。原判決審酌被告於飲用酒類後，已達不能安全駕駛動力交
    通工具之狀態，而仍為駕駛行為，危及其他道路交通參與者之安全，惟被告已於
    警局詢問時供承犯行，犯後態度尚佳，足認被告確有悔意，僅判處被告罰金三萬
    元，如易服勞役以三百元折算一日，其認事用法均無違誤，量刑堪稱妥適。上訴
    意旨雖謂其因經濟狀況不佳，希望能予以輕判云云。惟被告就其經濟情況並未舉
    證以實其說，且既自承其酒測吐氣所含酒精成份每公升為○．九二毫克，超逾安
    全駕駛之標準每公升為○．二五毫克以上達數倍，若予輕判並給予緩刑，將無警
    懲之效。從而，被告請求准予輕判云云，亦不足取。據上所述，上訴意旨指摘原
    判決不當，並無理由，應予駁回其上訴。
四、據上論斷，應依刑事訴訟法第四百五十五條之一第一項、第三項、第三百六十八
    條，判決如主文。
本案經檢察官黃東焄到庭執行職務
中      華      民      國    九十一    年     十二     月      四      日
                                      臺灣臺北地方法院交通法庭
                                          審判長法  官劉壽嵩
                                                法  官陳婷玉
                                                法  官鄧德倩
右正本證明與原本無異。
本判決不得上訴。
                                                書記官謝韻華
中      華      民      國    九十一    年     十二     月四      日
